de: Tankdeckeltyp: Bajonett / Vierteldrehung; Klappdeckel; Abschließbar; Nicht abschließbar; Ohne Halteband; Ohne Entlüftung; Aufsteck-/Pressverschluss; Schraubverschluss; Mit Halteband; Belüftet; Sonstige
lt-LT: Degalų dangtelio tipas: Bajonetinis / ketvirčio apsukimo; Atverčiamas dangtelis; Užrakinamas; Neužrakinamas; Nepririštas; Nevėdinamas; Užspaudžiamas / įspaudžiamas; Įsukamas; Pririštas; Vėdinamas; Kita
zh-TW: 油箱蓋類型: 卡口 / 四分之一轉; 掀蓋式; 鎖定式; 非鎖定式; 無繫繩; 無排氣孔; 壓入式 / 扣合式; 旋入式; 附繫繩; 排氣式; 其他
ja: 燃料キャップタイプ: バヨネット / 1/4回転; フリップトップ; ロック式; 非ロック式; テザーなし; ベントなし; プッシュオン / プレスフィット; ねじ込み式; テザー付き; ベント付き; その他
fi: Polttoainesäiliön korkin tyyppi: Bajonetti / neljänneskierros; Käännettävä kansi; Lukittava; Lukitsematon; Kiinnittämätön; Tuulettamaton; Painettava; Kierrettävä; Kiinnitetty; Tuuletettu; Muu
th: ประเภทฝาปิดถังน้ำมัน: เขี้ยวล็อก / หมุนควอเตอร์เทิร์น; แบบฝาพับ; แบบล็อก; แบบไม่ล็อก; ไม่มีสายโยง; แบบไม่ระบายอากาศ; แบบสวมอัด / กดเข้า; แบบเกลียว; แบบมีสายโยง; แบบระบายอากาศ; อื่นๆ
da: Brændstofdækseltype: Bajonet / kvart omdrejning; Flip-top; Låsbar; Ikke-låsbar; Uden strop; Uden udluftning; Push-on / press-fit; Med skruegevind; Med strop; Med udluftning; Andet
nb: Type drivstofflokk: Bajonett / kvart omdreining; Vippelokk; Låsbar; Ikke låsbar; Uten snor; Ikke-ventilert; Trykk på / presspasning; Skrus inn; Med snor; Ventilert; Annet
fr: Type de bouchon de réservoir: À baïonnette / quart de tour; À clapet; Verrouillable; Non verrouillable; Sans sangle; Non ventilé; À enfoncer / ajustement serré; À visser; Avec sangle; Ventilé; Autre
hr-HR: Vrsta poklopca spremnika goriva: Bajunetni spoj / četvrtina okreta; Preklopni poklopac; S bravom; Bez brave; Bez vezice; Bez odzračivanja; Na potisak / utiskivanje; Na navoj; S vezicom; S odzračivanjem; Ostalo
sl-SI: Vrsta pokrova rezervoarja: Bajonetno/četrt obrata; Preklopno (flip-top); Z zaklepom; Brez zaklepa; Neprivezano; Nezračeno; Na potisk/pritisk; Privojno; S privezkom; Zračeno; Drugo
nl: Type brandstofdop: Bajonet / kwartslag; Klapdeksel; Vergrendelbaar; Niet-vergrendelbaar; Zonder koord; Niet-geventileerd; Opdruk / perspassing; Inschroef; Met koord; Geventileerd; Anders
ru: Тип крышки топливного бака: Байонетная / в четверть оборота; Откидная; С замком; Без замка; Без поводка; Невентилируемая; Нажимная / вставная; Резьбовая; С поводком; Вентилируемая; Другое
cs: Typ uzávěru palivové nádrže: Bajonetový / čtvrtotáčkový; Odklápěcí; Uzamykatelný; Neuzamykatelný; Bez lanka; Bez odvětrávání; Násuvný / lisovaný; Šroubovací; S lankem; S odvětráváním; Ostatní
hu: Üzemanyagbetöltő sapka típusa: Bajonettzáras / negyedfordulatos; Felnyitható; Zárható; Nem zárható; Pánt nélküli; Nem szellőző; Rányomós / préselős; Csavaros; Pántos; Szellőző; Egyéb
it: Tipo di tappo del carburante: A baionetta / a quarto di giro; A scatto; Con serratura; Senza serratura; Senza laccio; Senza sfiato; A pressione / a incastro; A vite; Con laccio; Con sfiato; Altro
pt-PT: Tipo de tampa do depósito de combustível: Baioneta/quarto de volta; Tampa basculante; Com fecho; Sem fecho; Não fixo; Sem ventilação; De pressão; De enroscar; Fixo; Ventilado; Outro
en: Fuel cap type: Bayonet / quarter-turn; Flip-top; Locking; Non-locking; Non-tethered; Non-vented; Push-on / press-fit; Screw-in; Tethered; Vented; Other
sv: Typ av glödlampssockel: Bajonett / kvartsvarv; Flipplock; Låsbar; Ej låsbar; Utan fästband; Oventilerad; Påtryckning/presspassning; Skruvbar; Med fästband; Ventilerad; Övrigt
pl: Typ korka wlewu paliwa: Bagnetowy / na 1/4 obrotu; Z klapką (flip-top); Z zamkiem; Bez zamka; Bez linki; Bez odpowietrznika; Wciskany; Wkręcany; Z linką; Z odpowietrznikiem; Inny
ko: 연료 캡 유형: 바요넷/1/4회전; 플립탑; 잠금형; 비잠금형; 테더 없음; 비환기형; 푸시온/프레스 핏; 나사 결합형; 테더형; 환기형; 기타
zh-CN: 油箱盖类型: 卡口/四分之一转; 翻盖; 锁定; 非锁定; 无系绳; 无排气孔; 压入/过盈配合; 旋入式; 带系绳; 排气式; 其他
es: Tipo de tapa de combustible: Bayoneta / un cuarto de vuelta; Con tapa abatible; Con seguro; Sin seguro; Sin correa; Sin ventilación; A presión; De rosca; Con correa; Ventilado; Otro
bg-BG: Тип капачка за гориво: Байонет / четвърт оборот; С отварящ се капак (Flip-top); Заключващ се; Незаключващ се; Свободен (без въженце); Без отдушник; С натискане / плътно прилягане; На винт; С въженце; С отдушник; Друго
vi: Loại nắp bình nhiên liệu: Dạng ngàm / xoay 1/4 vòng; Nắp lật; Có khóa; Không khóa; Không có dây buộc; Không có lỗ thông hơi; Nhấn/ép vào; Vặn ren; Có dây buộc; Có lỗ thông hơi; Khác
el: Τύπος τάπας καυσίμου: Μπαγιονέτ / τετάρτου στροφής; Ανοιγόμενο (Flip-top); Που κλειδώνει; Που δεν κλειδώνει; Χωρίς κορδόνι σύνδεσης; Χωρίς εξαερισμό; Κουμπωτό / πρεσαριστό; Βιδωτό; Με κορδόνι σύνδεσης; Με εξαερισμό; Άλλο
sk-SK: Typ viečka palivovej nádrže: Bajonetové / na štvrť otáčky; Odklápacie; Uzamykateľné; Neuzamykateľné; Bez lanka; Bez odvetrávania; Zatláčacie / nalisovacie; Skrutkovacie; S lankom; S odvetrávaním; Iné
tr: Yakıt kapağı tipi: Bayonet / çeyrek turlu; Açılır kapak; Kilitli; Kilitsiz; Bağlantısız; Havalandırmasız; Geçmeli / pres geçme; Vidalı; Bağlantılı; Havalandırmalı; Diğer
pt-BR: Tipo de tampa do tanque de combustível: Baioneta/um quarto de volta; Flip-top; Com trava; Sem trava; Sem cabo; Sem ventilação; Pressão/encaixe rápido; De rosquear; Com cabo; Com ventilação; Outro
ro-RO: Tipul capacului rezervorului de combustibil: Baionetă / un sfert de tură; Cu capac rabatabil; Cu închidere; Fără închidere; Fără curea de prindere; Fără aerisire; Prin apăsare / presare; Cu înșurubare; Cu curea de prindere; Cu aerisire; Altele